【裁判字號】    98,上訴,4376
【裁判日期】    981110
【裁判案由】    偽造文書等
【裁判全文】
臺灣高等法院刑事判決                98年度上訴字第4376號
    上訴人  臺灣桃園地方法院檢察署檢察官
    被  告  甲○○（原名謝玲晏.
上列上訴人因被告詐欺案件，不服臺灣桃園地方法院98年度審訴
字第2367號，中華民國98年9月30日第一審判決（起訴案號：臺
灣桃園地方法院檢察署96年度調偵字第667號）提起上訴，判決
如下：
    主  文
上訴駁回。
    理  由
壹、不服地方法院第一審判決上訴，須提出上訴書狀，並敘述具
    體理由，為上訴必備程式；所提書狀未敘述上訴理由，或僅
    曾以言詞陳述上訴理由，應於上訴期間屆滿後20日內補提理
    由書於原審法院。
    原審法院認逾期未補提上訴理由，應定期間先命補正；逾期
    未補正，為上訴不合法律上程式，應以裁定駁回。如已提出
    上訴理由，但所提非屬具體理由，則由第二審法院以上訴不
    合法律上程式，判決駁回。
    刑事訴訟法第350條、第362條與第367條明文規定。
貳、所謂具體理由，必是依據卷內既有訴訟資料或提出新事證，
    指摘或表明第一審判決有何採證認事、用法或量刑等足以影
    響判決本旨的不當或違法，而構成應予撤銷的具體事由。例
    如：依憑證據法則具體指出所採證據何以不具證據能力，或
    依憑卷證資料，明確指出所為證據證明力的判斷如何違背經
    驗、論理法則；如僅稱原判決認定事實錯誤、違背法令、量
    刑過重或輕縱，而未依上述意旨指出具體事由，或形式上雖
    已指出具體事由，但該事由縱使屬實，也不足以認為原判決
    有何不當或違法，例如：對不具有調查必要性的證據，法院
    未依聲請調查也未說明理由，或援用證據不當，但除去該證
    據仍應為同一事實認定，皆不屬於已具體敘明理由，以與第
    二審上訴制度旨在請求第二審法院撤銷、變更第一審不當或
    違法判決，實現個案救濟的立法目的相契合，並節制濫行上
    訴，最高法院97年台上字第892號判決參照。
參、原判決認定被告甲○○觸犯行使偽造私文書、詐欺罪行，經
    被告於原審準備程序進行中為有罪陳述，由受命法官獨任進
    行簡式審判程序，並有被害人孫月裡、鄭金玫於警偵的證述
    ，以及聯邦商業銀行桃園分行匯款通知單影本、本票影本各
    1張、簡訊翻拍畫面51張可憑，犯罪事實明確，審酌「被告
    前無犯罪科刑紀錄，素行尚可，及其犯罪動機、方法、造成
    的損害，於警偵時否認犯行，於原審審理時才坦承犯行，僅
    賠償孫月裡新台幣（下同）77萬元、鄭金玫22萬元，尚未完
    全賠償損害，審理中稱欲和解，但屢屢失信的犯後態度等一
    切情狀」，分別量處有期徒刑1 年及8 月，減為有期徒刑6
    月、4 月；應執行有期徒刑9 月，同時諭知易科罰金折算標
    準以新台幣1 千元折算1 日，偽造的聯邦商業銀行桃園分行
    匯款通知單沒收。經核並無違法、失當。
肆、檢察官依循告訴人請求上訴意旨略以：「被告是預謀犯罪，
    犯後謊稱欲和解，卻屢屢失信，犯後態度顯然不佳，難認有
    悔改之心，原審僅判處有期徒刑9 月，顯然過輕。」等語。
    經查：
    原審量刑已經斟酌被告於行為後尚未完全賠償告訴人損害，
    以及和解屢屢失信等事實。
    於刑事訴訟程序若能一併達成民事和解的效能，固有助於彌
    平破毀的人際紛爭；但若一次終局解決糾紛的努力失效，告
    訴人仍得循民事訴訟程序尋得救濟，並非必然應轉由刑責承
    擔。
    被告與告訴人曾於98年6 月17日原審準備程序達成和解，並
    經檢察官同意改為簡易判決；告訴人2 人甚且同意給予被告
    緩刑的機會，並陳明以和解內容作為緩刑所附條件（審訴
    3026卷79反-80 ）。
    嗣被告未依和解條件履行，原審於98年9 月16日準備程序主
    動宣示撤銷簡易判決程序行通常審理。因被告就被訴犯罪事
    實為有罪陳述，因而行簡式審判（審簡15）。
    起訴書記載被告於起訴時共已返還被害人52萬元；嗣經審理
    ，依原判決記載，被告返還的金額已調至99萬元。可證原審
    於刑事訴訟程序中已經努力維護被害人財產損失方面的權益
    ，積極督促被告償還。
    原判決第3 頁已經審酌「審理中稱欲和解，但屢屢失信」的
    犯後態度，告訴人無視原審於刑事訴訟程序中為被告及告訴
    人修復的努力，不尋求財產權正當權利救濟的民事訴訟程序
    ，希冀以刑逼民，聲請上訴，並不足取。
伍、告訴人請求檢察官上訴理由泛言「失信和解，量刑過輕」等
    語，不足以認為原判決有何不當或違法。上訴不合法。依刑
    事訴訟法第367 條、第372 條，判決如主文。
中    華    民    國    98    年    11    月    10    日
                  刑事第六庭  審判長法  官  林堭儀
                                    法  官  吳淑惠
                                    法  官  郭豫珍
以上正本證明與原本無異。
行使偽造私文書罪部分如不服本判決，應於收受送達後10日內向
本院提出上訴書狀，其未敘述上訴之理由者並得於提起上訴後10
日內向本院補提理由書（均須按他造當事人之人數附繕本）「切
勿逕送上級法院」。
詐欺罪部分不得上訴。
                                    書記官  胡勤義
中    華    民    國    98    年    11    月    12    日


司法院資訊處製作；財團法人民間司法改革基金會備份。
